# 可变对价

提问人：zhs7403 时间：2020-02-28 08:05:21
A企业第一年 100 元/件销售商品给b，如果达到一定标准可以第二年 9 折卖给b，第一年如何考虑可变对价？因为第一年和第二年的销售数量都不固定

回答人：chenyiwei
理论上应预测本年和下一年的销售量，综合考虑该折扣的影响金额，确定本年度的实际合同价款和期末合同负债余额。如后续有变化的，按会计估计变更处理。
如果无法合理估计的，则基于准则对估计可变对价的限制性规定，暂按 9 折作为第一年的收入，不确定性消除后（可能要到第二年末）再作调整。

提问人：1091 时间：2020-06-10 14:35:00
公司与客户签订销售合同，确定产品的价格，数量，交付方式后，公司按照合同l履行并完成合同义务，之后公司为尽快回笼货款，与对方签订补充协议，约定 2 个月内回款，会优惠1%金额，请问补充协议是否属于可变对价，或是销售折扣？如何区别前述两种情况？谢谢各位老师。

回答人：chenyiwei
这种情况不属于可变对价。首先这是在履行完毕交货义务之后为了尽快回笼货款的目的而签订的；其次优惠能否享受取决于客户的支付进度，因此该事项应属于《企业会计准则第 12 号——债务重组》的规范范围。如果日后客户享受到该折扣的，则本企业（债权人）应借记投资收益。